【裁判字號】    97,訴,4344
【裁判日期】    971209
【裁判案由】    毒品危害防制條例
【裁判全文】
臺灣臺中地方法院刑事判決              97年度訴字第4344號
公  訴  人  臺灣臺中地方法院檢察署檢察官
被      告  乙○○
                    （另案在臺灣臺中監獄執行）
上列被告因違反毒品危害防制條例案件，經檢察官提起公訴（97
年度毒偵字第4759、4760號），本院合議庭裁定由受命法官獨任
進行簡式審判程序，判決如下：
    主    文
乙○○施用第一級毒品，處有期徒刑玖月。又施用第一級毒品，
處有期徒刑玖月。又施用第二級毒品，處有期徒刑肆月。應執行
有期徒刑壹年捌月。
    犯 罪 事 實
一、乙○○前於民國九十五年間因施用毒品，經本院裁定送觀察
    、勒戒後，認有繼續施用之傾向，續由本院裁定令入戒治處
    所施以強制戒治，嗣因戒治成效合格，經本院裁定停止戒治
    ，所餘期間付保護管束，於九十六年六月十五日出所，指揮
    書執畢日期為九十六年八月十六日，並由臺灣臺中地方法院
    檢察署檢察官於九十六年六月二十四日以九十六年度戒毒偵
    字第一三五號為不起訴處分確定。復於九十六年間因施用第
    一級、第二級毒品罪，經本院於九十七年四月二日以九十七
    年度訴字第三九二號分別判處有期徒刑七月、三月，並定應
    執行刑為有期徒刑八月確定；另於九十七年三月間因施用第
    一級、第二級毒品罪，經本院於九十七年七月三日以九十七
    年度訴字第二一四七號分別判處有期徒刑八月、四月，並定
    應執行刑為有期徒刑十月確定；又因妨害自由案件，經本院
    九十七年五月二十六日以九十七年度易字第一六０九號判處
    有期徒刑二月確定。上述五罪經合併定應執行刑為有期徒刑
    一年六月，與其於九十七年七月間所犯施用第一級毒品及第
    二級毒品罪所處有期徒刑九月、四月，並定應執行刑為有期
    徒刑十一月接續執行（現正執行中，未構成累犯）。詎其仍
    不知悔改，於前開強制戒治執行完畢釋放後五年內，又基於
    施用第一級毒品海洛因之犯意，於九十七年五月十九日晚上
    七時三十分許回溯三日內之某時，在其位於臺中市西屯區林
    厝里西平南巷一之九號之住處，以針筒注射之方式，施用第
    一級毒品海洛因一次。復基於施用第一級毒品海洛因之犯意
    ，於九十七年六月十一日下午四時四十八分許回溯四、五日
    內某時，在上開住處，以針筒注射之方式，施用第一級毒品
    海洛因一次。另基於施用第二級毒品甲基安非他命之犯意，
    於九十七年六月十一日下午四時四十八分許回溯九十六小時
    內之某時，在上開住處，以將第二級毒品甲基安非他命放在
    玻璃球內燒烤成煙霧狀後再吸入體內之方式，施用第二級毒
    品甲基安非他命一次。期間，經警於九十七年五月十九日晚
    上七時三十分許定期採集乙○○之尿液送驗後，呈嗎啡陽性
    反應；之後，於同年六月十一日下午四時四十八分許，定期
    採取乙○○之尿液送驗，結果呈嗎啡、甲基安非他命均陽性
    反應，始悉上情。
二、案經臺中市警察局第六分局報告臺灣臺中地方法院檢察署檢
    察官偵查起訴。
    理    由
一、上揭犯罪事實，業據被告乙○○於警詢、偵訊時就施用第一
    級毒品海洛因部分均坦承不諱，復於本院準備程序及審理時
    就前開施用第一級毒品海洛因及第二級毒品甲基安非他命犯
    行，均為認罪之陳述，並有中山醫學大學附設醫院檢驗科藥
    物檢測中心出具之尿液檢驗報告二份附卷可稽，足認被告之
    自白與事實相符，堪予採認。從而，本件事證明確，被告上
    開犯行，洵堪認定。
二、查被告乙○○前於九十五年間因施用毒品，經本院裁定送觀
    察、勒戒後，認有繼續施用之傾向，續由本院裁定令入戒治
    處所施以強制戒治，嗣因戒治成效合格，經本院裁定停止戒
    治，所餘期間付保護管束，於九十六年六月十五日出所，指
    揮書執畢日期為九十六年八月十六日，並由臺灣臺中地方法
    院檢察署檢察官於九十六年六月二十四日以九十六年度戒毒
    偵字第一三五號為不起訴處分確定，有臺灣臺中地方法院檢
    察署刑案資料查註紀錄表、全國施用毒品案件紀錄表及臺灣
    高等法院被告前案紀錄表可憑，被告於強制戒治執行完畢釋
    放後五年內，再犯本件施用毒品之犯行，依毒品危害防制條
    例第二十三條第二項之規定，自應依法論科。是核被告乙○
    ○就前揭二次施用第一級毒品海洛因犯行，均係犯毒品危害
    防制條例第十條第一項施用第一級毒品罪；另就上開施用第
    二級毒品甲基安非他命犯行，係犯同條例第十條第二項之施
    用第二級毒品罪。其所犯上開三罪，犯意各別，行為互殊，
    應予分論併罰。爰審酌被告曾經觀察勒戒、強制戒治程序後
    ，已有多次施用毒品經判處徒刑之前科，猶不能戒絕，且施
    用毒品除戕害自身健康外，併對社會秩序亦生不良影響，暨
    其犯罪後坦承犯行之犯後態度等一切情狀，分別量處如主文
    所示之刑，並定其應執行之刑。
據上論斷，應依刑事訴訟法第二百七十三條之一第一項、第二百
九十九條第一項前段，毒品危害防制條例第十條第一項、第二項
，刑法第十一條前段、第五十一條第一項第五款，判決如主文。
本案經檢察官甲○○到庭執行職務
中    華    民    國    97    年    12    月    9     日
                  刑事第十一庭  法  官  莊嘉蕙
以上正本證明與原本無異
如不服本判決應於收受送達後十日內向本院提出上訴書狀，並應
敘述具體理由；其未敘述上訴理由者，應於上訴期間屆滿後二十
日內向本院補提理由書（均須按他造當事人之人數附繕本）「切
勿逕送上級法院」。
                                書記官  魏愛玲
中    華    民    國    97    年    12    月    9     日
附錄論罪科刑法條
毒品危害防制條例第十條
施用第一級毒品者，處六月以上五年以下有期徒刑。
施用第二級毒品者，處三年以下有期徒刑。


司法院資訊處製作；財團法人民間司法改革基金會備份。
